【裁判字號】    90,上易,854
【裁判日期】    900607
【裁判案由】    竊盜
【裁判全文】
臺灣高等法院高雄分院刑事判決                      九十年度上易字第八五四號
    上  訴  人
    即  被  告  甲○○
右上訴人因竊盜案件，不服臺灣高雄地方法院九十年度易字第五八二號中華民國九十
年三月二十九日第一審判決（起訴案號：臺灣桃園地方法院檢察署八十八年度偵字第
一五九三六號），提起上訴，本院判決如左：
      主  文
上訴駁回。
      事  實
一、甲○○前因傷害案件，於民國八十七年十月十三日，經臺灣高雄地方法院（起訴
    書誤植為台灣桃園地方法院）判決處有期徒刑三月後，經本院以八十七年上易字
    第二三一０號判決駁回上訴確定，於八十八年四月六日易科罰金執行完畢（起訴
    書誤植為八十八年十月十三日）。詎仍不知悔改，竟意圖為自己不法之所有，於
    八十八年十月十日下午五時許，在台北縣鶯歌鎮某不詳空地，見楊陳雪所有，於
    八十八年十月九日晚間六時許在桃園縣桃園市○○路○段榮民醫院前失竊，車牌
    號碼為ＡＲ－５７２２號（引擎號碼：ＹＬＮ３３１ＧＸ１３２４８７）裕隆牌
    灰色自用小客車，懸掛林鴻麒所有，於八十八年十月八日八時許，在桃園市○○
    路○段一四二號旁遭竊之號碼ＧＬ－１８６６號車牌兩面，停放在前揭空地，乃
    以所有之鑰匙竊取後供代步之用，嗣於八十七年十月十二日一時三十分許，駕駛
    上開車輛在桃園縣龍潭鄉○○路與公園路口旁休息時，為警攔檢而查獲，並扣得
    前揭鑰匙一支。
二、案經桃園縣警察局中壢分局報告台灣桃園地方法院檢察署檢察官偵查起訴，經台
    灣桃園地方法院判決管轄錯誤移送臺灣高雄地方法院審理。
      理  由
一、訊據被告甲○○對右揭以其所有之鑰匙開啟汽車（當時即懸掛ＧＬ－１８６６車
    牌）後，於上開時地為警查獲事實坦承不諱，核與被害人楊陳雪、林鴻麒於警訊
    中所言大致相符，並有車輛竊盜、車牌失竊資料個別查詢報表—查詢車輛認可資
    料及贓物領據各二紙附卷及扣案之鑰匙一支足資佐證。被告雖於原審辯稱係因見
    該車遭棄置於工地，其適無交通工具所以才以自己之鑰匙開走該車，及於本院審
    理中供稱找到工作後會放回原處，然查被告自陳竊取該車之時間為八十八年十月
  十日，距離被害人楊陳雪所陳發現該車遭竊之時間不過一日，自車輛之外觀必可
    知該車為他人所有且仍在使用中，而汽車為具有一定價值之物，且汽車或車牌若
    欲停止使用需向所轄監理機關為報廢手續，常人不可能任意棄置於路旁，是被告
    對於前開車輛為有主物且他人仍在使用中應有所認知，其明知該車非其所有，仍
    擅自將之移於自己實力支配之下供己使用，顯有不法所有之意圖及竊盜犯罪認識
    無疑，其辯稱誤認該車無人使用及會將之放回原處云云，不足採信，本件事證明
    確，被告犯行堪以認定。
二、核被告所為，係犯刑法第三百二十條第一項之竊盜罪，又被告竊車時，雖該車已
    懸掛被害人林鴻祺之車牌，惟此非被告所能知悉，應只論以一竊盜罪，（最高法
    院二十九年度上字第一四０三號判例參照，原審認係構成想像競合犯，尚有未洽
    ，應予更正）。又被告前有如事實欄所述之犯罪及科刑紀錄，曾受有期徒刑之執
    行完畢，有台灣桃園地方法院檢察署刑案資料查註紀錄表可資為證，其於前案執
    行完畢後五年內再犯有期徒刑以上之罪，為累犯應依刑法第四十七條之規定加重
    其刑。末查中華民國刑法第四十一條業經立法院於九十年一月四日修正，總統於
    同月十日公布，自該月十二日起施行，雖被告所犯之竊盜罪為最重本刑五年以下
    有期徒刑之罪，依其行為時即修正前刑法第四十一條之規定，所宣告之刑不得易
    科罰金，然因其行為後刑法第四十一條修正為：「犯最重本刑為三年以下有期徒
    刑以下之刑之罪，而受六月以下有期徒刑或拘役之宣告，因身體、教育、職業或
    家庭之關係，執行顯有困難者，得以一元以上三元以下折算一日，易科罰金。但
    確因不執行所宣告之刑，難收矯正之效，或難以維持法秩序者，不在此限。併合
    處罰之數罪，均有前項情形，其應執行之刑於六月者，亦同」，經比較新舊法，
    以新法之規定對被告較為有利，依刑法第二條第一項前段之規定，應適用修正後
    之刑法第四十一條第一項，所宣告之刑得易科罰金，附此敘明。
三、原審以被告犯罪事證明確，適用刑法第三百二十條第一項、第四十一條第一項、
    第四十七條、第五十五條，罰金罰鍰提高標準條例第一條前段、第二條第一項前
    段（原審僅記第二條、並漏載第三十八條第一項第二款應予補正），並審酌被告
    適值壯年，不知憑一己之力供給自己所需，僅因貪圖便利而為本件犯行固不足取
    ，然其行竊該車係供作交通工具之用，並無以之犯罪，且犯後坦承犯行深具悔意
    ，態度良好，另其母親李芙蓉現住仁德養老院，全賴其扶養，有戶口名簿影本及
    仁德養老院出具之證明書在卷足憑等情，量處有期徒刑五月，並諭知易科罰金之
    折算標準。又扣案鑰匙一支係被告所有，且係供本件犯罪所用之物，業經被告供
    述在卷，應依刑法第三十八條第一項第二款宣告沒收。並以台灣嘉義地方法院檢
    察署移請本院併予審理之被告涉嫌於八十九年十一月十五日晚間七時許，在嘉義
    市○○○路某巷內之建築工地竊取被害人乙○○之Ｃ９－０４０９號汽車部分，
    因與本件之犯罪時間相隔一年之久，且該案犯罪之地點在嘉義市，與本案發生地
    點台北縣三峽鎮相距甚遠，又被告自承前案為警查獲後，本來都住在建築工地所
    提供之工寮，後來因嘉義工作之建築工地未提供工寮供其住宿，其因缺乏交通工
    具所以才又行竊（見原審九十年三月六日筆錄），足見被告犯本件竊盜罪後，係
    另行起意而為該項竊盜犯行，二者並無連續犯之裁判上一罪關係，不併予審究，
    經核認事用法，並無違誤，量刑亦稱允當，被告上訴意旨，以量刑過重及其找到
    工作後，會將汽車放回原處云云，指摘原判決不當，為無理由，應予駁回。
據上論結，應依刑事訴訟法第三百六十八條，判決如主文。
本案經檢察官邱榮藏到庭執行職務。
中      華      民      國    九十      年      六      月      七      日
                              臺灣高等法院高雄分院刑事第五庭
                                  審判長法官  吳水木
                                        法官  洪慶鐘
                                        法官  趙文淵
右正本證明與原本無異。
不得上訴。
                                      書記官  高惠珠
中      華      民      國    九十      年      六      月    十一      日
附錄法條：
刑法第三百二十條第一項
意圖為自己或第三人不法之所有，而竊取他人之動產者，為竊盜罪，處五年以下有期
徒刑、拘役或五百元以下罰金。
                                                                    Ａ


司法院資訊處製作；財團法人民間司法改革基金會備份。
